【裁判字號】    98,消債更,169
【裁判日期】    981223
【裁判案由】    更生事件
【裁判全文】
臺灣屏東地方法院民事裁定           98年度消債更字第169號
聲  請  人
即 債務 人  甲○○
上列當事人聲請消費者債務清理事件，本院裁定如下：
    主  文
債務人甲○○自中華民國九十九年一月六日十二時起開始更生程
序。
命司法事務官進行本件更生程序。
    理  由
一、按債務人不能清償債務或有不能清償之虞；且無擔保或無優
    先權之債務總額未逾新臺幣一千二百萬元者，於法院裁定開
    始清算程序或宣告破產前，得向法院聲請更生；又法院開始
    更生程序之裁定，應載明其年、月、日、時，並即時發生效
    力，消費者債務清理條例第3 條、第42條第1 項、第45條第
    1 項分別定有明文。次按法院裁定開始更生或清算程序後，
    得命司法事務官進行更生或清算程序，必要時得選任律師、
    會計師或其他適當之自然人或法人一人為監督人或管理人，
    同條例第16條第1 項亦有明文。
二、本件債務人聲請意旨略以：其就現所積欠金融機構新臺幣（
    下同）2,467,969 元之債務，以有不能清償情事，曾於民國
    （下同）95年間以書面向最大債權金融機構香港上海匯豐銀
    行請求依「中華民國銀行公會會員辦理消費金融案件無擔保
    債務協商機制」共同協商債務清償方案，嗣協商成立，約定
    自95年8 月起，分80期、利率0%，每月應繳金額為37,440元
    ，惟原債務人所任職之薪資所得約為38,000元，本不足個人
    及扶養長子之生活必要支出，尚且須負擔扶養母親之法定義
    務，於受母親及其姊資助，致履行15期顯有重大困難而毀諾
    ；嗣於97年12月16日遭原任職公司之資遣，自98年1 月至同
    6 月領有失業給付，此非債務人主觀上惡意不履行協商，實
    係客觀上確有不可歸責於債務人之事由。又其無擔保或無優
    先權之債務總額未逾1,200 萬元，復未經法院裁定開始清算
    程序或宣告破產，爰向本院聲請更生等語。
三、經查，債務人所主張之上開事實，業據其提出與所述相符之
    債權人清冊、財產暨收入狀況說明書、協商成立協議書暨無
    擔保債務還款計劃影本、財政部台灣省臺北市國稅局95、96
    年度綜合所得稅各類所得資料清單、財產歸屬資料清單、97
    年度綜合所得稅結算申報所得資料參稿清單、財團法人金融
    合徵信中心當事人查詢個人資料（信用報告）回覆書暨綜合
    報報書、戶籍謄本、失業認定收執聯、在職服務證明書等件
    為證，應堪信實。另查，債務人現固自98年8 月26日起任職
    江蘇省崑山昌禾精密電子有限公司擔任行政管理職務，每月
    薪資約40,000元（包含外地工作津貼），如依前開清償方案
    ，仍難以續為履約。此外，債務人復無土地、房屋或其他有
    變現價值之動產可資為清償之憑藉，又查無債務人有消費者
    債務清理條例第6 條第3 項、第8 條或第46條各款所定駁回
    更生聲請之事由存在，認債務人聲請更生，應屬有據，爰裁
    定如主文第一項所示，並命司法事務官進行本件更生程序。
中    華    民    國    98    年    12    月    23    日
                  民事庭  法  官  吳思怡
上為正本係照原本作成。
本裁定不得抗告。
本裁定已於98年12月23日下午5時公告。
中    華    民    國    98    年    12    月    23    日
                          書記官  魏慧夷


司法院資訊處製作；財團法人民間司法改革基金會備份。
